臺灣宜蘭地方法院刑事判決　　　　　　　 94年度易字第120號
公　訴　人　臺灣宜蘭地方法院檢察署檢察官
被　　　告　甲○○
　　　　　　乙○○
上列被告等因傷害案件，經檢察官提起公訴（93年度偵字第3656
號），本院判決如下：
    主  文
吳開燦、乙○○傷害人之身體，各處拘役拾日，如易科罰金，均
以參佰元折算壹日。
    事  實
一、乙○○於民國93年11月10日下午9時40分許，持本院核發之
    債權憑證至甲○○位於宜蘭縣蘇澳鎮○○路28號之居處，欲
    向甲○○催討債務，適甲○○正欲駕車外出而下車開啟大門
    ，二人遂因債務糾紛起爭執，並均基於傷害之犯意，乙○○
    則持安全帽砸甲○○之頭部、臉部、身體等處，甲○○則以
    雙手掐住乙○○之脖子、用拳頭毆打乙○○臉部及強拉乙○
    ○四肢。甲○○因此受有上唇、臉部及右前臂表淺之磨損及
    擦傷，乙○○因此受有雙頰及頸部紅腫、右手臂瘀傷、左下
    肢瘀傷之傷害。
二、案經乙○○、甲○○訴由宜蘭縣警察局蘇澳分局報請台灣宜
    蘭地方法院檢察署檢察官偵查起訴。
    理  由
一、被告甲○○、乙○○均矢口否認有何傷害之犯行，吳開燦辯
    稱：我剛要開車出來，下車開大門時，乙○○夥同五、六名
    姓名不詳之男子馬上衝上來，乙○○即拿安全帽打我頭，我
    都沒有還手，她又拿安全帽打我頭，臉、並撕破我衣服，是
    她先打我云云；乙○○則辯稱：我去向甲○○催討債務，在
    大門口他從車子下來，好像失去控制並以雙手掐我脖子、拳
    頭一直亂揮，也有拉我至車旁，我是因為防衛而揮手不小心
    打到他云云。惟查，被告乙○○因被告甲○○之傷害行為受
    有雙頰、頸部紅腫、右手臂瘀傷、左下肢瘀傷之傷害，有羅
    東博愛醫院於93年11月11日（93）羅博醫甲字第300號之驗
    傷診斷書1紙附卷可稽，復有該院94年5月23日（94羅博醫字
    第2005050173號函所附照片在卷可按。被告甲○○因被告乙
    ○○之傷害行為受有上唇、臉部及右前臂表淺之磨損及擦傷
    ，此有蘇澳榮民醫院於93年11月10日以蘇醫診字第92003154
    號診斷證明書在卷可憑。該二份驗傷診斷書均為被告二人於
    事發之日93年11月10日即前往醫院驗傷，應認被告二人受傷
    之事實確係屬實。又被告乙○○與被告甲○○所受之傷均核
    與被告乙○○指訴遭被告甲○○毆打，及被告甲○○指訴遭
    被告乙○○毆打等情節大致相符，應屬可採。至被告甲○○
    、乙○○均抗辯係對方動手毆打云云，應均係卸責之詞，而
    不足採。被告等兩人因互毆而各受傷之事證明確，被告犯行
    應堪認定。
二、核被告甲○○、乙○○所為，均係犯刑法第277條第1項傷害
    罪。爰審酌被告等因細故互為傷害，犯罪時所受之刺激及其
    品性、生活狀況、智識程度、犯罪對他方所造成身體上傷害
    之程度均屬輕微，及犯罪後態度等一切情狀，分別量處如主
    文所示之刑，並諭知易科罰金之折算標準。
據上論斷，應依刑事訴訟法第299條第1項前段，刑法第277條第
1項、第41條第1項，罰金罰鍰提高標準條例第1條前段、第2條判
決如主文。
本案經檢察官吳慧蘭到庭執行職務
中    華    民    國    94    年    7     月    5     日
                  刑事第二庭   審判長法  官  林明山
                                     法  官  李毓華
                                     法  官  謝佩玲
以上正本證明與原本無異。
如不服本判決，應於判決送達後10日內，向本院提出上訴狀。(
應附繕本)
                                     書記官  藍友隆
中　　華　　民　　國　　94　　年　　7　　 月　　8　 　日
刑法第277條第1項 (普通傷害罪)傷害人之身體或健康者，處3年
以下有期徒刑、拘役或1千元以下罰金。
